---
title: "HW_2_1"
author: "Andrey_Tretiak"
date: '24 сентября 2016 г '
output: html_document
---
#Путешественники-транжиры?
##Пункт 1
------
```{r American_Express}
summary(American_Express)
sd(American_Express$Miles..X)
sd(American_Express$Costs..Y)
pairs(American_Express)
```

 Данные функции генерируют такие описательные статистики как центр, рассеяние и форму распределения для переменных Miles..X и Costs..Y.
Центр имеет значение Mean, где Miles..X = 3178, а Costs..Y=4264, то есть среднее расстояние, на которое ездят клиенты American Express Company = 3178 миль, а средний расход всех клиентов = 4264 (доллара, евро и т.п.)
 Рассеяние имеет значение 
 1st Qu означает, что 25% наблюдений ниже 2133 миль (приблизительно) для Miles..X и ниже 3016 (долларов, евро и т.п.) для Costs..Y
 3st Qu означает, что 75% наблюдений ниже 4267 миль (приблизительно) для Miles..X и ниже 5738 (долларов, евро и т.п.) для Costs..Y
 Максимальное и минимальное значение Miles..X = 5439 и 1211 соответсвенно.
 Максимальное и минимальное значение Costs..Y = 7026 и 1802 соответсвенно.
 Медианы у Miles..X и Costs..Y равны соответсвенно 3082 и 3998, то есть это те величины, которые делят набор данных на две равные половины.
 Стандартное отклонение (показатель рассеяния) Miles..X и Costs..Y равно 1306.196 и 1669.03, соответственно. Для того, чтобы визуально посмотреть как рассеяны значения, построим диаграмму рассеяния, где увидим, что значения рассеяны в относительно необольшом диапозоне, как по количеству затрат (Costs..Y), так и по количеству миль (Miles..X).
 Так как у обоеих переменных среднее значение больше чем медиана, то распределение имеет положительную асимметрию.
##Пункт 2
------
```{r American_Express}
boxplot(American_Express)
```

 Полученные ящики с усами не имеют выбросов, а это означает, что нет таких наблюдений, находящихся за пределами "усов". Также на данных диаграммах мы можем увидеть приблизительные значения квартилей, которые были описаны в отчете раннее.
 Медиана у переменной Miles..X находится примерно посередине интерквартильного размаха, когда у Costs..Y медиана смещена вниз. Это означает, что количество миль, которое клиенты проезжают, распределено более равномерно, в отичии от распределения затрат - там клиенты предпочитают тратить меньше.
 Кроме того,  интерквартильный размах у цен (Costs..Y) больше рамаха Miles..X, это означает, что диапазон значений цен больше диапазона значений миль.

##Пункт 3
------
```{r American_Express}
hist(American_Express$Miles..X, freq=FALSE, xlab="Miles", ylab="Costs", main="Гистограмма с наложенной функцией плотности нормального распределения и ядерной оценкой плотности")
rug(jitter(American_Express$Miles..X))
lines(density(American_Express$Miles..X), col="red", lwd=2)

hist(American_Express$Costs..Y, freq=FALSE, xlab="Miles", ylab="Сosts", main="Гистограмма с наложенной функцией плотности нормального распределения и ядерной оценкой плотности")
rug(jitter(American_Express$Costs..Y))
lines(density(American_Express$Costs..Y), col="red", lwd=2)
```

 Из построенных гистограмм с наложенной функцией плотности нормального распределения и ядерной оценкой плотности, можно сделать выводы, которые были сделаны в прошлом пункте, а именно: на гистограмме переменной Miles..X видно, что данные о количестве проезженных миль клиентов распределены более равномерно (наименьшее кол-во поездок с расстоянием в 5000-6000 миль, наибольшее - 2000-3000 миль), чем распределены данные о затратах (Costs..Y). Там видно, что большее кол-во клиентов тратит не более 4000 (долларов, евро и т.п.), наименьшее количество затрат- 1000-2000 и 7000-8000, наибольшее - 3000-4000 (долларов, евро и т.п.). Это объясняет почему медиана смещена влево(вниз) на ящике с "усами" Cost..Y и почему медиана находится примерно в середине у Miles..X. Функция плотности же у Miles..X более плавная, чем у Costs..Y, это еще раз подтверждает, что данные о расстоянии проезженных миль клиентов распределены более равномерно, чем затраты.
 
##Пункт 4 был выполнен ранее
------

##Пункт 5
------
```{r American_Express}
plot(American_Express$Costs..Y, American_Express$Miles..X)
```
 Зависимость между переменными Miles..X и Cost..Y выглядит линейно зависимой, но значения будут иметь небольшое отклонения от графика линейной функции (остатки). Можно утверждать о том, что чем дальше расстояние поездки, тем больше завтраты.
  
##Пункт 6  
------
```{r American_Express}
cor(American_Express)
```
  Корреляция зависимой и независимой переменной (расходы путешественников — зависимая переменная, а число миль, проведенных в пути, — объясняющая) имеет значение 0.9824339, это означает, что данное значение близко к 1 и оно является отличным для соотношения между данными.

