---
title: "HW_2_2"
author: "Andrey_Tretiak"
date: '24 сентября 2016 г '
output: html_document
---
#Сколько ты съешь мороженого в различных погодных условиях?
##Пункт 1
------
```{r icecream}
summary(icecream)
sd(icecream$temp..Degrees.Celsius.)
sd(icecream$Ice.Cream.Sales....)
pairs(icecream)
```

 Данные функции генерируют такие описательные статистики как центр, рассеяние и форму распределения для переменных Degrees.Celsius и Cream.Sales.
Центр имеет значение Mean, где Degrees.Celsius = 18.68, а Cream.Sales=402.4, то есть средняя температура = 18.68, а средняя цена мороженого = 402.4 (доллара, евро и т.п.)
 Рассеяние имеет значение 
 1st Qu означает, что 25% наблюдений ниже 16.10 (приблизительно) для Degrees.Celsius и ниже 330.2 (долларов, евро и т.п.) для Cream.Sales.
 3st Qu означает, что 75% наблюдений ниже 22.23 (приблизительно) для Degrees.Celsius и ниже 464.2 (долларов, евро и т.п.) для Cream.Sales.
 Максимальное и минимальное значение Degrees.Celsius = 25.10 и 11.90 соответсвенно.
 Максимальное и минимальное значение Cream.Sales = 610.0 и 185.0 соответсвенно.
 Медианы у Degrees.Celsius и Cream.Sales равны соответсвенно 18.30 и 410.0, то есть это те величины, которые делят набор данных на две равные половины.
 Стандартное отклонение (показатель рассеяния) Degrees.Celsius и Cream.Sales равно 4.011149 и 126.0429, соответственно. Для того, чтобы визуально посмотреть как рассеяны значения, построим диаграмму рассеяния, где увидим, что значения рассеяны в относительно необольшом диапозоне, как по Degrees.Celsius, так и Cream.Sales.
 
##Пункт 2
------
```{r icecream}
boxplot(icecream)
```

 Полученные ящики с усами не имеют выбросов, а это означает, что нет таких наблюдений, находящихся за пределами "усов". Также на данных диаграммах мы можем увидеть приблизительные значения квартилей, которые были описаны в отчете раннее, но диаграмма температуры настолько мала, что ее невозможно визуально оценить.
 Медиана у переменной Cream.Sales чуть выше(правее). Это означает, что можно съесть больше мороженого при меньшей цене.
 Кроме того,  интерквартильный размах у цен Cream.Sales больше рамаха Degrees.Celsius, это означает, что диапазон значений цен больше диапазона значений температуры.

##Пункт 3
------
```{r icecream}
hist(icecream$Ice.Cream.Sales, freq=FALSE, xlab="Costs", ylab="", main="Гистограмма с наложенной функцией плотности нормального распределения и ядерной оценкой плотности")
rug(jitter(icecream$Ice.Cream.Sales))
lines(density(icecream$Ice.Cream.Sales), col="red", lwd=2)

hist(icecream$Degrees.Celsius., freq=FALSE, xlab="Temp", ylab="", main="Гистограмма с наложенной функцией плотности нормального распределения и ядерной оценкой плотности")
rug(jitter(icecream$Degrees.Celsius.))
lines(density(icecream$Degrees.Celsius.), col="red", lwd=2)
```

 Из построенных гистограмм с наложенной функцией плотности нормального распределения и ядерной оценкой плотности, можно сделать выводы, некоторые из которых были сделаны в прошлом пункте, а именно: на гистограмме переменной Cream.Sales видно, что цена наиболее покупаемого мороженного состовляет 400-500 д.е. Также видно, что наименьшее количестов мороженого при ценах- 100-300, 600-700. Это объясняет почему медиана смещена вправо(вверх) на ящике с "усами" Cream.Sales. Функция плотности же у Cream.Sales более плавная, чем у Degrees.Celsius, а медиана чуть смещена вправо из-за больших значений в правой стороне гистограммы.
 
##Пункт 4 был выполнен ранее
------

##Пункт 5
------
```{r icecream}
plot(icecream$Cream.Sales, icecream$Degrees.Celsius.)
```
 Зависимость между переменными Degrees.Celsius и Cream.Sales выглядит линейно зависимой, но значения будут иметь небольшое отклонения от графика линейной функции (остатки). Можно утверждать о том, что чем выше температура, тем больше можно съесть мороженого.
  
##Пункт 6  
------
```{r icecream}
cor(icecream)
```
  Корреляция зависимой и независимой переменной имеет значение 0.9575066, это означает, что данное значение близко к 1 и оно является отличным для соотношения между данными.

