---
title: "HW_3_2"
author: "Andrey_Tretiak"
date: '28 сентября 2016 г '
output: html_document
---
#Сколько ты съешь мороженого в различных погодных условиях?
##Пункт 1
------
```{r icecream}
fitm<-lm(sales ~ temp, data=icecream)
summary(fitm)
```
С помощью данных функций была построена регрессия по переменным sales и temp.
 В этом случае зависимой переменной будет являться переменная sales, а объясняющей - temp.
На основе полученных результатах оценки регрессии, выпишем уравнение регрессии:
sales=-159.474+30.088*temp
 Смысл данного уравнения состоит в следующем: от каждого дополнительного градуса температуры ожидается увеличение продаж на 30.088 у.е. Из столбца Pr(>|t|) (коэфициента значимости) видно,что коэффициент регрессии статистически значимо отличается от нуля(p<0.001).

##Пункт 2
------
```{r icecream}
confint(fitm)
```
 C помощью данной функции были построены доверительные интервалы по каждой из переменных. Так как коэффициент регрессии лежит внутри полученного доверительного интервала, то можно сделать вывод о том,что он не значим.
 
##Пункт 3
------
```{r icecream}
icecream$sales
fitted(fitm)
residuals(fitm)
```
 Наблюдаемые предсказанные значения значительно откланяются от тех данных, которые указаны в таблице. Некотроые из них отклоняются как на -75.5 единиц, так и на 49.96 единиц. Остатки - это разность между предсказанными и реальными значениями.

##Пункт 4
------
```{r icecream}
scatterplot(icecream$temp, icecream$sales)
```
 Эмпирическая линия регрессии - это оценка условного матожидания, полученная разбиением области определения на интервалы и вычислением среднего арифметического значений sales, соответсвующих temp, попавшим в данный интервал. Т.к. теоретическая линия регрессии не особо совпадает с эмпирической линией регрессии, то средняя ошибка аппроксимации имеет значение выше среднего. Можно сделать вывод о том, что исследуемое уравнение связи приблизительно описывает изучаемые зависимости.

##Пункт 5
------
```{r icecream}
summary(fitm)
```
 R^2 показывает, что модель объясняет 91,68 % дисперсии значений продаж мороженого.

##Пункт 6
------
```{r icecream}
new.sales<-data.frame(temp=c(33))
predict(fitr,newdata=new.sales)
```
 Можно предсказать, что при температуре 33 градуса по Фаренгейту  объем продаж мороженого будет составлять 833.4253 у.е.
 
##Пункт 7
------
```{r icecream}
new.sale<-data.frame(temp=c(45))
predict(fitm,newdata=new.sale,interval="prediction")
```
 Был построен интервальный прогноз, из которого видно, что продажи при температуре 45 градусов по Фаренгейту будут среднем составлять 1194.48 у.е. Также из данного прогноза видно, что сумма от продаж находится в интервале от 1004.542 до 1384.417 у.е.

