---
title: "HW_3_1"
author: "Andrey_Tretiak"
date: '28 сентября 2016 г '
output: html_document
---
#Путешественники-транжиры?
##Пункт 1
------
```{r AmericanExpress}
fitr<-lm(Costs ~ Miles, data=American_Express)
summary(fitr)
```
С помощью данных функций была построена регрессия по переменным Miles и Costs.
 В этом случае зависимой переменной будет являться переменная Costs, а объясняющей - Miles.
На основе полученных результатах оценки регрессии, выпишем уравнение регрессии:
Costs=274.84969+1.255*Miles
 Смысл данного уравнения состоит в следующем: каждая дополнительная миля путешествия обходится клиентам Americanexpress Company в 1.255 у.е., плюс ко всему этому дополнительных 274.85 у.е. Даже в том случае, если длина путешествия будет равна 0, то стоимость путешествия выйдет в 274.85 у.е. Из столбца Pr(>|t|) (коэфициента значимости) видно,что коэффициент регрессии статистически значимо отличается от нуля(p<0.001).

##Пункт 2
------
```{r AmericanExpress}
confint(fitr)
```
 C помощью данной функции были построены доверительные интервалы по каждой из переменных. Так как коэффициент регрессии лежит внутри полученного доверительного интервала, то можно сделать вывод о том,что он не значим.
 
##Пункт 3
------
```{r AmericanExpress}
new.miles<-data.frame(cost=c(4000,5000))
predict(fitr, data=new.miles)
predict(fitr, data=new.miles, interval="confidence")
predict(fitr, data=new.miles, interval="prediction")
```
 На данном доверительныом интервале для оценки ожидаемого значения средних расходов владельцев карточек, дальность путешествий которых составила 4 000 и 5000 миль видно, что значения расходов варьируются от 1795.059 до 7102.610 у.е.

##Пункт 4
------
```{r AmericanExpress}
American_Express$Costs
fitted(fitr)
residuals(fitr)
```
 Наблюдаемые предсказанные значения значительно откланяются от тех данных, которые указаны в таблице. Некотроые из них отклоняются как на 500 единиц, так и на 6 единиц. Остатки - это разность между предсказанными и реальными значениями.

##Пункт 5
------
```{r AmericanExpress}
scatterplot(American_Express$Miles, American_Express$Costs)
```
Эмпирическая линия регрессии - это оценка условного матожидания, полученная разбиением области определения на интервалы и вычислением среднего арифметического значений Costs, соответсвующих Miles, попавшим в данный интервал. Т.к. теоретическая линия регрессии почти совпадает с эмпирической линией регрессии, то средняя ошибка аппроксимации имеет малое значение. Можно сделать вывод о том, что исследуемое уравнение связи довольно точно описывает изучаемые зависимости.

##Пункт 6
------
```{r AmericanExpress}
summary(fitr)
```
 R^2 показывает, что модель объясняет 96,52 % дисперсии значений стоимости путешествия клиентов AmericanExpress Company.

##Пункт 7
------
```{r AmericanExpress}
new.costs<-data.frame(Miles=c(6000))
predict(fitr,data=new.costs)
```
 Менеджер предсказал бы для владельца карточки, который «напутешествовал» 6000 миль, видя линию регрессии, полученную с помощью метода наименьших квадратов, расходы в размере 7806.852 у.е.
 
##Пункт 8
------
```{r AmericanExpress}
new.cost<-data.frame(Miles=c(5550))
predict(fitr,newdata=new.cost,interval="prediction")
```
 Был построен интервальный прогноз, из которого видно, что человек, который провел в пути 5550 миль в среднем тратит 7241.952 у.е. Также из данного прогноза видно, что сумма данных затрат находится в интервале от 6527.792 до 7956.113 у.е.
